臺灣士林地方法院刑事判決　　　　　　　　　　　　　九十一年度訴字第六八五號
　　公　訴　人　臺灣士林地方法院檢察署檢察官
　　被　　　告　甲○○
右列被告因違反毒品危害防制條例案件，經檢察官提起公訴（九十一年度毒偵字第九
七五號、九十一年度毒偵緝字第一二一號），本院判決如左：
    主  文
甲○○連續施用第一級毒品，累犯，處有期徒刑拾月。又連續施用第二級毒品，累犯
，處有期徒刑捌月。應執行有期徒刑壹年肆月。
    事  實
一、甲○○曾因違反麻醉藥品管理條例案件，經本院以八十六年度易字七四０號判處
    有期徒刑五月確定，於民國八十七年三月二十七日執行完畢。又因施用毒品案件
    ，經本院以八十七年度毒聲字第五八一號裁定送觀察、勒戒後，認無繼續施用毒
    品之傾向，由台灣士林地方法院檢察署檢察官於八十七年十月一日以八十七年度
    偵字第八四四九號不起訴處分確定。又因連續施用第一級毒品及第二級毒品案件
    ，經本院以八十八年度毒聲字第一六七九、一七六四號裁定送觀察、勒戒後，認
    有繼續施用毒品之傾向，再經本院以八十八年度毒聲字第一八六五號裁定令入戒
    治處所施以強制戒治，並經台灣士林地方法院檢察署檢察官於八十八年十月十三
    日以八十八年度毒偵字第二六五號提起公訴，由本院於八十九年一月十日以八十
    八年度訴字第六一０號各判處有期徒刑七月，定應執行有期徒刑一年，八十九年
    二月八日判決確定（尚未執行）。其戒治因成效評定為合格，經本院裁定停止戒
    治，所餘戒治期間交付保護管束，惟本院嗣於八十九年四月二十五日以八十九年
    度毒聲字第九二○號裁定撤銷停止戒治。詎其仍不知悔悟，另基於施用第二級毒
    品之概括犯意，自八十九年五月二十四日起至九十一年七月二十九日止，連續在
    臺北市○○區○○街三八一號二樓住處及其友人臺北市士林區○○○路○段住處
    等地，多次施用第二級毒品安非他命；又基於施用第一級毒品之概括犯意，於九
    十一年六月底起至九十一年七月二十九日中午，在臺北市北投區○○○路○段一
    二九號三樓等地，每一、二天至一星期一次，以抽煙方式多次施用第一級毒品海
    洛因，為警於(一)八十九年五月二十五日下午三時三十分許，在臺北市○○區○○
    街三八一號二樓住處搜索查獲，並扣得安非他命一包淨重０‧二公克、吸食器一
    組、電子秤一個、分裝袋七個、盛裝器一支；及(二)九十一年七月二十九日下午三
    時許，在臺北市北投區○○○路○段一二九號三樓搜索查獲。
二、案經台北市政府警察局北投分局報請臺灣士林地方法院檢察署檢察官提起公訴。
    理  由
一、訊據被告就右揭犯罪事實於偵訊、審理中坦承不諱，其於九十一年七月二十九日
    經警採尿後送驗，係呈安非他命及嗎啡陽性反應，此有台北市立療養院檢驗報告
    書九十一年八月五日煙毒尿液檢驗報告書及國防部憲兵司令部刑事鑑識中心九十
    一年十月二十八日（９１）綱得字第一四二九八號鑑驗通知書各一紙附卷可稽，
    此外並有扣案安非他命一包淨重０‧二公克、吸食器一組、電子秤一個、分裝袋
    七個、盛裝器一支及台北市政府警察局北投分局查獲涉嫌毒品危害防制條例初步
    鑑驗報告單乙紙可稽，又被告前有兩次觀察、勒戒，第二次且因有繼續施用毒品
    傾向而送強制戒治，亦有台灣高等法院檢察署刑事資料科簡復表可稽。是被告三
    犯施用毒品犯行堪以認定，應依法論科。
二、核被告所為，係犯毒品危害防制條例第十條第一項施用第一級毒品罪及同條第二
    項施用第二級毒品罪。其施用毒品前後持有毒品之低度行為，應由施用之高度行
    為所吸收，不另論罪。其多次施用第一級、第二級毒品，時間緊接，所犯構成要
    件相同，應係各別基於概括犯意所為，均為連續犯，應依刑法第五十六條各論以
    一罪，並加重其刑。起訴書雖未就被告九十一年七月二十九日十八時三十分許採
    尿往前回溯五日內某時施用第一級毒品以外之上揭其他次施用第一級毒品犯行提
    起公訴，然其與起訴部分具有連續犯之裁判上一罪關係，自為起訴效力所及，本
    院應併予審理，附此敘明。被告所犯二罪，犯意各別，行為分殊，應分論併罰。
    查被告曾受事實欄所述有期徒刑之執行，有台灣高等法院檢察署刑案紀錄簡覆表
    附卷足憑，其於有期徒刑執行完畢五年以內，再犯有期徒刑以上之本罪，為累犯
    ，應依刑法第四十七條之規定遞加重其刑。爰審酌被告品行、犯罪動機、施用毒
    品者對社會治安潛在之影響程度及犯罪後承認犯行等一切情狀，量處如主文所示
    之刑，並定應執行之刑。
三、至扣案之安非他命乙小包淨重０‧二公克，業經台灣士林地方法院檢察署檢察官
    於九十年四月二日因黃強生毒品案（九十年度執他字第六四一號）以處分命令沒
    收銷燬，扣案吸食器一組、電子秤一個、分裝袋七個、盛裝器一支，經同前處分
    命令廢棄，有該處分命令影本乙紙在卷可稽，按其既已滅失，本院無從再予宣告
    沒收。
據上論斷，應依刑事訴訟法第二百九十九條第一項前段，毒品危害防制條例第十條第
一項、第二項、刑法第十一條前段、第五十六條、第四十七條、第五十一條第五款，
判決如主文。
本案經檢察官陳家美到庭執行職務。
中      華      民      國  九十一    年    十  二    月    三十一    日
                                  臺灣士林地方法院刑事第一庭
                                      法  官  高  愈  杰
右正本證明與原本無異。
如不服本判決，應於判決送達後十日內，向本院提出上訴狀。
                                      書記官  蘇  彥  宇
中      華      民      國    九十一    年      一      月      三      日
附錄本案論罪科刑法條全文：
毒品危害防制條例第十條：
  施用第一級毒品者，處六月以上五年以下有期徒刑。
  施用第二級毒品者，處三年以下有期徒刑。
